台灣苗栗地方法院刑事判決　　　　　　　　　　　　　　九十一年度易字第四七號
　　公　訴　人　臺灣苗栗地方法院檢察署檢察官
　　被　　　告　甲○○
右列被告因違反毒品危害防制條例案件，經檢察官提起公訴（九十年度毒偵字第一五
八七號）暨移送併案審理（臺灣苗栗地方法院檢察署九十年度毒偵字第一七三五號）
，本院判決如左：
    主      文
甲○○連續施用第二級毒品，處有期徒刑壹年。
    事      實
一、甲○○曾於民國八十三年五月十日因違反麻醉藥品管理條例案件，經台灣新竹地
    方法院判處有期徒刑四月確定，甫於八十三年十一月十日執行完畢（未構成累犯
    ）。另因施用毒品案件，經本院裁定送觀察、勒戒結果，認無繼續施用毒品傾向
    ，經臺灣苗栗地方法院檢察署檢察官於八十八年十一月三十日以八十八年度毒偵
    字第六二０號為不起訴處分確定在案。嗣因二犯施用毒品案件，經本院裁定送觀
    察、勒戒結果，認有施用毒品傾向，經本院裁定送強制戒治，而二犯施用毒品犯
    行，經臺灣苗栗地方法院檢察署檢察官於八十九年四月二十九日以八十八年度毒
    偵字第九０八號提起公訴，並經本院於八十九年七月十一日以八十九年度易字第
    四五九號判決，判處有期徒刑六月並經確定在案。甲○○又因三犯施用毒品案件
    ，經本院裁定送強制戒治，而三犯施用毒品犯行，經臺灣苗栗地方法院檢察署檢
    察官於八十九年十一月三十日以八十九年度毒偵字第二二六七號提起公訴，並經
    本院於九十年二月十四日以八十九年度易字第一一五九號判決，判處有期徒刑八
    月並經確定在案。嗣甲○○仍不知悔改，基於施用第二級毒品之概括犯意，自九
    十年初某日起至同年七月二十日晚上某時止，在其位於苗栗縣竹南鎮龍鳳里五鄰
    怡園新村三號之住處內，非法施用第二級毒品安非他命多次，嗣經警於九十年七
    月二十五日上午十時五十分許，在上址查獲，經當場採集其尿液送鑑結果呈甲基
    安非他命陽性反應，始查悉上情。
二、案經苗栗縣警察局竹南分局報請台灣苗栗地方法院檢察署檢察官偵查起訴暨移送
    併案審理。
    理      由
一、右揭事實，業據被告於警訊時、偵查中及本院審理中坦承不諱，且被告於九十年
    七月二十五日上午十時五十分許，經警查獲當場採集其尿液送鑑結果呈甲基安非
    他命陽性反應，有苗栗縣衛生局煙毒尿液檢驗成績書及私立中山醫學院附設孫中
    山紀念醫院藥物濫用檢驗中心檢驗報告影本各一紙附卷可稽，被告施用第二級毒
    品安非他命之犯行，應堪認定。而被告另因施用毒品案件，經本院裁定送觀察、
    勒戒結果，認無繼續施用毒品傾向，經臺灣苗栗地方法院檢察署檢察官於八十八
    年十一月三十日以八十八年度毒偵字第六二０號為不起訴處分確定在案；嗣因二
    犯施用毒品案件，經本院裁定送觀察、勒戒結果，認有施用毒品傾向，經本院裁
    定送強制戒治，而二犯施用毒品犯行，經臺灣苗栗地方法院檢察署檢察官於八十
    九年四月二十九日以八十八年度毒偵字第九０八號提起公訴，並經本院於八十九
    年七月十一日以八十九年度易字第四五九號判決，判處有期徒刑六月並經確定在
    案。甲○○又因三犯施用毒品案件，經本院裁定送強制戒治，而三犯施用毒品犯
    行，經臺灣苗栗地方法院檢察署檢察官於八十九年十一月三十日以八十九年度毒
    偵字第二二六七號提起公訴，並經本院於九十年二月十四日以八十九年度易字第
    一一五九號判決，判處有期徒刑八月並經確定在案等情，亦有臺灣苗栗地方法院
    檢察署檢察官八十八年度毒偵字第六二０號不起訴處分書、八十八年度毒偵字第
    九０八號起訴書、八十九年度毒偵字第二二六七號起訴書、本院八十九年度易字
    第四五九號判決、八十九年度易字第一一五九號判決及台灣高等法院檢察署刑案
    紀錄簡覆表各一份附卷可參，是被告上揭自白與事實相符。從而，本件事證明確
    ，被告四犯施用毒品犯行應堪認定，應予依法論科。
二、按安非他命屬於八十七年五月二十日公布之毒品危害防制條例第二條第一項第二
    款規定之第二級毒品。核被告所為，係犯毒品危害防制條例第十條第二項之施用
    第二級毒品罪。被告施用毒品前之持有毒品行為，本應以持有論，惟持有後進而
    施用，其持有之低度行為應被施用之高度行為所吸收，故不再論以持有第二級毒
    品罪。又被告先後多次施用第二級毒品之犯行，時間密接，犯罪構成要件相同，
    顯係基於概括犯意而反覆為之，為連續犯，應依刑法第五十六條之規定加重其刑
    。至公訴人請求移送併案審理之事實（臺灣苗栗地方法院檢察署九十年度毒偵字
    第一七三五號移送併辦部分），核與公訴人起訴部分之犯罪事實，係屬同一事實
    ，業據公訴人於本院審理中敘明及被告於本院審理中供述甚明，並有苗栗縣警察
    局竹南分局刑事案件報告書一份在卷足稽，本院自無庸予以審理，附此敘明。
    爰審酌被告前有違反麻醉藥品管理條例案件等前科，顯見其素行不佳及前有多次
    施用毒品犯行、犯罪之目的、本件施用安非他命次數、犯後坦承部分犯行尚知所
    悔悟態度良好等一切情狀，量處如主文所示之刑，以示懲儆。
據上論斷，應依刑事訴訟法第二百九十九條第一項前段，毒品危害防制條例第十條第
二項，刑法第十一條前段、第五十六條，判決如主文。
本案經檢察官蔡宗熙到庭執行職務。
中      華      民      國      九十一    年      三    月      七      日
                                        台灣苗栗地方法院刑事第二庭
                                            法  官  吳  炳  桂
右正本證明與原本無異。
如不服本判決，應於判決送達後十日內向本院提出上訴狀（須附繕本），上訴於台灣
高等法院台中分院。
                                            書記官  楊  慧  萍
中      華      民      國      九十一    年      三    月      七      日
附錄本判決論罪科刑法條全文：
毒品危害防制條例第十條第二項：
施用第二級毒品，處三年以下有期徒刑。
